【裁判字號】    97,訴,5130
【裁判日期】    971022
【裁判案由】    清償借款
【裁判全文】
臺灣臺北地方法院民事判決              97年度訴字第5130號
原      告  香港商香港上海豐銀行股份有限公司
法定代理人  丙○○
訴訟代理人  乙○○
被      告  甲○○
上列當事人間請求清償借款事件，本院於民國97年10月8 日言詞
辯論終結，判決如下：
    主      文
被告應給付原告新臺幣肆拾捌萬壹仟壹佰伍拾貳元，及自民國九
十七年十月八日起至清償日止按年息百分之十九點九二九（即日
息萬分之五點四六）計算之利息。
訴訟費用由被告負擔。
    事實及理由
壹、程序方面：
一、按當事人得以合意定第一審管轄法院，但以關於由一定法律
    關係而生之訴訟為限。前項合意，應以文書證之。民事訴訟
    法第24定有明文。查兩造合意以本院為第一審管轄法院，有
    信用卡約定條款（第25條）在卷可稽，是本院就本件訴訟自
    有管轄權。
二、次按訴狀送達後，原告不得將原訴變更或追加他訴。但減縮
    應受判決事項之聲明者，不在此限，民事訴訟法第255條第1
    項第3 款定有明文。查原告起訴時，係請求被告給付新臺幣
    （下同）52萬1,969元及其中本金51萬3,722元自民國97年5
    月31日起至清償日止按年息19.929％（即日息萬分之5.46）
    計算之利息；嗣於97年10月8 日言詞辯論期日，將聲明減縮
    如主文所示之金額及利息，揆諸前開說明，自應認原告所為
    減縮係屬合法，合先敘明。
貳、實體方面：
一、原告主張：被告於88年1月18日與原告訂立信用卡契約，並
    領用原告發行之萬事達信用卡（卡號：0000000000000000）
    ，依約被告即得持之於特定商店記帳消費，但應於當期繳款
    截止日前向原告清償或以循環信用方式繳付最低應繳金額，
    否則，被告應給付自原告實際撥付結算各筆帳款之日起，以
    年息19.929％計算至清償日止之利息。詎被告未依約履行，
    迄今尚有48萬1,152元及自97年10月8日起按年利率19.929％
    計算之利息未清償。爰依消費借貸之法律關係，提起本訴等
    語。並聲明：如主文第1項所示。
二、經查，原告主張之上開事實，業據提出豐銀行信用卡/普
    通卡申請表、信用卡約定條款、電腦應收帳務明細為證，且
    為被告所不爭執，堪信原告之主張為真實。從而，原告訴請
    被告給付如主文所示之金額及利息，洵屬正當，應予准許。
三、據上論結，本件原告之訴為有理由，依民事訴訟法第78條，
    判決如主文。
中    華    民    國    97    年    10    月    22    日
                  民事第三庭   審判長法  官  丁蓓蓓
                                     法  官  黃書苑
                                     法  官  周玉琦
以上正本係照原本作成。
如對本判決上訴，須於判決送達後20日之不變期間內，向本院提
出上訴狀。
中    華    民    國    97    年    10    月    22    日
                                     書記官  朱俶伶


司法院資訊處製作；財團法人民間司法改革基金會備份。
